臺灣彰化地方法院刑事判決
111年度易字第1121號
公  訴  人  臺灣彰化地方檢察署檢察官
被      告  施建名


上列被告因加重竊盜案件，經檢察官提起公訴（111年度偵字第1
1872號），本院依簡式審判程序判決如下：
    主          文
施建名犯攜帶兇器竊盜罪，處有期徒刑柒月。未扣案之犯罪所得
綠色接地線（銅線）壹條沒收，於全部或一部不能沒收或不宜執
行沒收時，追徵其價額。
    犯罪事實及理由
一、犯罪事實：
    施建名於民國111年5月12日7時20分許，騎乘車牌號碼000-0
    00號普通重型機車，行經由黃琮閔管領之彰化縣○○鄉○○路0
    段000號之燦坤3C鹿港門市時，見有機可乘，竟意圖為自己
    不法之所有，基於竊盜之犯意，持客觀上足供兇器使用之鉗
    子1支（未扣案），剪斷並竊取該店倉庫外圍電箱之綠色接
    地線（銅線）1條（長度約1.5至2公尺）【起訴書原記載為
    「電箱內電纜線1條（約2.5至3公尺），業經檢察官更正」
    】，得手後騎乘上開機車離開。
二、本案被告施建名所犯係死刑、無期徒刑、最輕本刑為3年以
    上有期徒刑以外之罪，其於準備程序就前揭被訴事實為有罪
    之陳述，經本院告知簡式審判程序之旨，並聽取其與公訴人
    之意見後，認無不得或不宜改依簡式審判程序進行之處，爰
    依刑事訴訟法第273條之1第1項、第284條之1，裁定進行簡
    式審判程序，合先敘明。
三、認定上開犯罪事實之證據：
  ㈠被告於警詢、偵訊中及本院準備程序與審理時之自白。
  ㈡證人即告訴人黃琮閔於警詢及偵查中之證述。
  ㈢現場照片、監視器畫面擷取照片、車輛詳細資料報表、被告
    機車行竊當天路線圖。
四、論罪科刑：
　㈠按刑法第321條第1項第3款之攜帶兇器竊盜罪，係以行為人攜
    帶兇器竊盜為其加重條件，此所謂兇器，其種類並無限制，
    凡客觀上足對人之生命、身體、安全構成威脅，具有危險性
    之兇器均屬之，且祇須行竊時攜帶此種具有危險性之兇器為
    已足，並不以攜帶之初有行兇之意圖為必要（最高法院79年
    度台上字第5253號判決可資參照）。查被告所使用之鉗子雖
    未扣案，然依卷附現場照片所示（見偵卷第133頁），遭竊
    之綠色接地線（銅線）斷口甚為平整，顯見該鉗子能輕易將
    銅製電線剪斷，客觀上顯然具有相當硬度與危險性，當屬足
    以對人之生命、身體、安全構成威脅，自屬兇器無訛。是核
    被告所為，係犯刑法第321條第1項第3款之攜帶兇器竊盜罪
    。
　㈡檢察官認被告前因多次施用毒品案件，經法院判刑確定，經
    入監接續執行後，於109年2月27日假釋付保護管束，並於10
    9年11月16日保護管束期滿而未經撤銷，以已執行論（如刑
    案資料查註紀錄表編號19所示前科），有刑案資料查註紀錄
    表、矯正簡表在卷可稽，被告係累犯，沒有加重最輕本刑過
    苛之情形，又被告前開所犯案件與本案均屬故意犯罪，顯見
    被告前罪之徒刑執行無成效，忽視法律禁令，對刑罰反應力
    薄弱，請依刑法第47條第1項規定加重其刑。查：檢察官既
    已提出刑案資料查註紀錄表、矯正簡表做為證據，並具體指
    出被告有何應依累犯加重之理由，而被告前因施用毒品案件
    ，經本院以107年度訴字第762號判決判處有期徒刑10月、5
    月確定，嗣經本院以108年度聲字第1190號裁定應執行有期
    徒刑1年確定，並與另案應執行有期徒刑1年8月接續執行，
    於109年11月16日假釋付保護管束期滿，未經撤銷而視已執
    行完畢乙節，業經被告當庭坦承不諱外，並有臺灣高等法院
    被告前案紀錄表在卷可稽，是其前受有期徒刑執行完畢後，
    5年以內故意再犯本案有期徒刑以上之罪，為累犯，應可認
    定。而就最低本刑加重部分，本院審酌被告前因故意犯罪，
    多次遭刑罰仍未予改進，再犯本案犯行，顯見被告對於刑罰
    之反應力薄弱，參酌大法官釋字第775號解釋意旨，認本案
    依累犯規定對被告加重其刑，並無其所受刑罰超過所應負擔
    罪責而致其人身自由因此遭受過苛之侵害情事，應依刑法第
    47條第1項之規定加重其刑。
  ㈢爰以行為人之責任為基礎，審酌被告除上揭構成累犯之前科
    不重複審酌外，另有多次竊盜及施用毒品前科，素行非佳，
    有臺灣高等法院被告前案紀錄表在卷可稽，其未能尊重他人
    之財產權，率而竊取他人財物，顯見其法治觀念偏差，自我
    控制能力欠佳，應予非難；惟念其犯後坦承犯行，暨考量其
    犯罪動機、手段、所得財物之價值，及其自述教育程度為國
    中畢業，務農，家庭狀況為未婚，需扶養母親（見本院卷第
    77頁）等一切情狀，量處如主文所示之刑。
四、沒收：
　㈠未扣案之鉗子1支，雖為被告所有供犯罪所用之物，惟考量該
    物品既未扣案，無從證明仍然存在，且乃日常之物，予以沒
    收欠缺刑法上之重要性，爰依刑法第38條之2第2項規定不予
    宣告沒收。
　㈡又被告所竊得之綠色接地線（銅線）1條（長度約1.5至2公尺
    ），為被告之犯罪所得，雖未扣案，仍應依刑法第38條之1
    第1項前段、第3項規定宣告沒收，於全部或一部不能沒收或
    不宜執行沒收時，追徵其價額。　
據上論斷，應依刑事訴訟法第273條之1第1項、第299條第1項前
段，刑法第321條第1項第3款、第47條第1項、第38條之1第1項前
段、第3項，刑法施行法第1條之1第1項，判決如主文。
本案經檢察官林子翔提起公訴，檢察官黃智炫到庭執行職務。
中    華    民    國   111    年    12    月     8    日
                  刑事第六庭    法  官  吳永梁
以上正本證明與原本無異。
如不服本判決應於收受判決後20日內向本院提出上訴書狀，並應
敘述具體理由。其未敘述上訴理由者，應於上訴期間屆滿後20日
內向本院補提理由書(均須按他造當事人之人數附繕本)「切勿逕
送上級法院」。
告訴人或被害人對於判決如有不服具備理由請求檢察官上訴者，
其上訴期間之計算係以檢察官收受判決正本之日期為準。
中    華    民    國   111    年    12    月     8    日
                                書記官  黃碧珊 
附錄本案論罪科刑法條全文：                       
中華民國刑法第321條
犯前條第1項、第2項之罪而有下列情形之一者，處6月以上5年以
下有期徒刑，得併科50萬元以下罰金：
一、侵入住宅或有人居住之建築物、船艦或隱匿其內而犯之。
二、毀越門窗、牆垣或其他安全設備而犯之。
三、攜帶兇器而犯之。
四、結夥三人以上而犯之。
五、乘火災、水災或其他災害之際而犯之。
六、在車站、港埠、航空站或其他供水、陸、空公眾運輸之舟、
    車、航空機內而犯之。
前項之未遂犯罰之。